【裁判字號】    98,交訴,57
【裁判日期】    990830
【裁判案由】    公共危險等
【裁判全文】
臺灣臺南地方法院刑事判決              98年度交訴字第57號
公  訴  人  臺灣臺南地方法院檢察署檢察官
被      告  乙○○
上列被告因公共危險案件，經檢察官提起公訴（98年度偵字第34
75號），被告於準備程序進行中為有罪之陳述，經本院合議庭裁
定由受命法官獨任進行簡式審判程序後，判決如下：
    主    文
乙○○駕駛動力交通工具肇事，致人傷而逃逸，處有期徒刑捌月
。緩刑參年，並應向甲○○支付損害賠償新臺幣玖萬元（給付方
法：自民國九十九年九月二十日起，按月於每月二十日給付新臺
幣伍仟元，至全部清償完畢止，如有一期未遵期給付，即喪失期
限利益，視為全部到期）。
    事    實
一、乙○○於民國98年1月29日16時40分許，駕駛車牌號碼YX-25
    20號自小客車，沿臺南縣官田鄉南村南118線由東往西方
    向行駛，行經該路段1.5公里處設有閃光黃燈號誌岔路口時
    ，本應注意車前狀況，隨時採取必要之安全措施，而依當時
    天候晴、日間自然光線、柏油路面、乾燥、無缺陷、無障礙
    物、視距良好等情形以觀，客觀上並無不能注意之情事，竟
    疏未注意車前狀況，減速慢行，且超速往前行駛，適有甲○
    ○騎乘車牌號碼YLA-728號重型機車沿同方向駛來，亦疏未
    注意應依規定左轉，而逕行切入禁行機車車道欲作左轉，雙
    方因各有前述之過失，致乙○○所駕駛之自小客車避煞不及
    而自後撞擊甲○○所騎乘機車之車尾，甲○○乃彈起並撞擊
    乙○○所駕駛自小客車之前擋風玻璃後摔落地面，並因此受
    有腹內腔出血、脊椎骨折及橫結腸切除等重傷害（過失重傷
    害部分因甲○○撤回告訴另為不受理判決）。詎乙○○明知
    駕車肇事致甲○○受傷倒地，竟未下車救護，並留在現場待
    警來為必要之處理，隨即駕車逃逸，嗣經臺南縣警察局麻豆
    分局警員根據路口監視器畫面追查肇事車輛，發現乙○○上
    開自小客車於案發後行經該路口，前保險桿右側垂地、前引
    擎蓋隆起疑為肇事車輛而循線查獲。
二、案經甲○○訴由臺南縣警察局麻豆分局報請臺灣臺南地方法
    院檢察署檢察官偵查起訴。
    理    由
一、本件係經被告乙○○於準備程序中為有罪之表示，而經本院
    裁定以簡式審判程序加以審理，依刑事訴訟法第273條之2、
    第159條第2項之規定，不適用傳聞法則有關限制證據能力之
    相關規定，合先敘明。
二、訊據被告乙○○對於上揭事實坦承不諱，核與被害人甲○○
    於警詢及偵查中指訴之情節相符，復有道路交通事故現場圖
    、道路交通事故調查報告表(一)、(二)、臺灣省臺南區車輛行車
    事故鑑定委員會鑑定意見書各1份、財團法人奇美醫院柳營
    分院診斷證明書3份、車損及現場照片、監視器翻拍照片50
    張等件在卷可稽。本件事證明確，被告犯行洵堪認定。
三、核被告乙○○所為，係犯刑法第185條之4之駕駛動力交通工
    具肇事致人傷而逃逸罪。爰審酌被告駕車肇事後，明知甲○
    ○遭受嚴重撞擊倒在地上受有傷害，竟未留在現場協助處理
    傷患以及待警前來必要之處理，反而逕自駕駛車輛逃離肇事
    現場，罔顧被害者之安全，惡性非輕，然念其業與被害人甲
    ○○達成和解，並已賠償大部分款項，此有本院98年度南簡
    調字第769號調解筆錄1份、匯款回條及電話紀錄等件在卷可
    參，並審酌被告生活狀況、品行、智識程度（高中肄業），
    及犯後坦認犯行等一切情狀，量處如主文所示之刑。再查，
    被告五年內未曾因故意犯罪受有期徒刑以上刑之宣告，有臺
    灣高等法院被告前案紀錄表在卷可按，其因一時失慮，致罹
    刑典，犯後坦承犯行，且亦與被害人甲○○達成和解，賠償
    大部分款項，有前開調解筆錄、電話紀錄及匯款回條等件在
    卷可憑，容見其有彌補過錯之心，信其經本次偵審程序，當
    知所警惕而無再犯之虞，因認前開所宣告之刑，以暫不執行
    為適當，爰依刑法第74條第1項第2款規定，併予宣告緩刑3
    年，用啟自新。末按緩刑宣告，得斟酌情形，命犯罪行為人
    向被害人支付相當數額之財產或非財產上之損害賠償，刑法
    第74條第2項第3款亦有明定。為確保被告於緩刑期間，能按
    上開調解筆錄所承諾之賠償金額履行，以確實收緩刑之功效
    ，爰參酌告訴人於99年8月20日審理時當庭同意被告就剩餘
    款項新臺幣（下同）9萬元表示之清償方式【即自99年9月20
    日起，按月於每月20日給付5千元，至全部清償完畢止】，
    雖被告審理時所稱之清償方式與本院98年度南簡調字第769
    號調解筆錄所載之清償方式略微不同，然既經告訴人當庭表
    示同意，本院自得參酌雙方之最新達成之意思表示合致，併
    依前揭規定，諭知被告應向告訴人甲○○給付損害賠償9萬
    元（給付方法：自99年9月20日起，按月於每月20日給付5千
    元，至全部清償完畢止，如有一期未遵期給付，即喪失期限
    利益，視為全部到期）。倘被告未遵循本院諭知之緩刑期間
    所定負擔而情節重大者，檢察官得依刑事訴訟法第476條及
    刑法第75條之1第1項第4款之規定，聲請撤銷本案緩刑之宣
    告，併予敘明。
據上論斷，應依刑事訴訟法第273條之1第1項、第299條第1項前
段，刑法第185條之4、第74條第1項第2款、第2項第3款，判決如
主文。
本案經檢察官鄭玉屏到庭執行職務。
中    華    民    國    99    年    8     月    30    日
                  刑事第十一庭  法  官  張家瑛
以上正本證明與原本無異。
如不服本判決應於收受本判決後10日內向本院提出上訴書狀，並
應敘述具體理由。其未敘述上訴理由者，應於上訴期間屆滿後20
日內向本院補提理由書狀（均須按他造當事人之人數附繕本）「
切勿逕送上級法院」。
                                書記官  李淑惠
中    華    民    國    99    年    8     月    31    日
附錄論罪科刑法條：
中華民國刑法第185條之4
駕駛動力交通工具肇事，致人死傷而逃逸者，處6月以上5年以下
有期徒刑。

司法院資訊處製作；財團法人民間司法改革基金會備份。
